【裁判字號】    89,易,3759
【裁判日期】    891121
【裁判案由】    賭博
【裁判全文】
臺灣板橋地方法院刑事判決                        八十九年度易字第三七五九號
    公  訴  人  臺灣板橋地方法院檢察署檢察官
    被      告  丁○○
                甲○○
                乙○○
                丙○○
右列被告因賭博案件，經檢察官提起公訴（八十九年度偵字第一五八三八號），本院
判決如左：
    主  文
丁○○共同連續意圖營利，供給賭博場所，處有期徒刑伍月，如易科罰金，以佰元
折算壹日。扣案麻將牌肆拾張、骰子肆拾顆、帳單張、抽頭金新台幣陸萬肆仟玖佰
元均沒收。
甲○○、乙○○、丙○○共同連續意圖營利，供給賭博場所，各處有期徒刑月，如
易科罰金，均以佰元折算壹日。扣案麻將牌肆拾張、骰子肆拾顆、帳單張、抽頭
金新台幣陸萬肆仟玖佰元均沒收。
    事  實
一、丁○○（民國七十年間因傷害罪案件，於七十年十月二十四日經判處有期徒刑二
    月確定，已易科罰金執行完畢逾五年）、甲○○（七十六年間因賭博罪案件，於
    七十六年十二月三日經判處罰金八千元確定，已繳清罰金）、乙○○及丙○○（
    林、蔡二人均因賭博罪案件，於八十六年五月十六日經判處罰金各二千元確定，
    已繳清罰金）四人共同基於意圖營利之概括犯意，自民國八十九年八月十日起，
    由丁○○多次提供其向不知情之地主租地自行搭建坐落於台北縣樹林市○○街一
    四０巷六號後方鐵皮屋為賭博場所，並以日薪新台幣（下同）三千元之代價僱用
    甲○○、乙○○負責現場疊牌子及清注之工作，以日薪二千元之代價僱用丙○○
    負責把風及帶領賭客進出賭場之工作，供丁○○熟識之人或熟識之人介紹之特定
    之人到場以丁○○所有之麻將筒子牌三十六張、白板牌四張、骰子四十顆，互賭
    財物，其賭博方式由參賭之賭客輪流作莊，其餘賭客自由下注，擲骰子抽麻將牌
    與莊家比點數大小論輸贏（每一筒為一點，白板為半點），若點數比莊家小，則
    押注金歸莊家所有，若點數比莊家大，則由莊家賠付押注金，點數相同為平手，
    再由甲○○、乙○○向贏家以每萬元抽取三百元比例之方式計算收取抽頭金後交
    予丁○○，共同從中牟利。嗣於八十九年八月十九日三時四十分許，適有王文正
    、黃清潭、侯文卿、林建全、林九漳、廖清欣、蔡美娟、林瑞珍、鄭阿發、張明
    鴻、鍾錦鳳、王明吉、曹森桂、林瑞丸、莊陳月女等人（以上賭客均由警局另依
    社會秩序維護法裁罰）在上址賭博財物，為警當場查獲，並扣得丁○○所有之麻
    將筒仔牌三十六張、白板牌四張（起訴書誤載為麻將筒仔牌四十張）、骰子四十
    粒、賭客寄放現金之帳單三張、抽頭金六萬四千九百元。
三、案經台北縣警察局移送台灣板橋地方法院檢察署檢察官偵查起訴。
    理  由
一、右揭犯罪事實，業據被告丁○○、甲○○、乙○○、丙○○於警詢及偵審中均坦
    承不諱，核與賭客王文正、黃清潭、侯文卿、林建全、林九漳、廖清欣、蔡美娟
    、林瑞珍、鄭阿發、張明鴻、鍾錦鳳、王明吉、曹森桂、林瑞丸、莊陳月女於警
    詢時所供之情節大致相符，並有麻將筒仔牌三十六張、白板牌四張扣案經本院於
    言詞辯論期日提示勘驗無誤、復有骰子四十粒、帳單三張、抽頭金六萬四千九百
    元扣案可稽、與及上開賭客賭資現金一百四十三萬四千元、支票三張扣案依社會
    秩序維護法裁處沒入處分可查。本件事證已臻明確，被告四人犯行堪以認定，應
    予依法論處。
二、核被告丁○○、甲○○、乙○○、丙○○所為，均係犯刑法第二百六十八條前段
    之意圖營利供給賭博場所罪。被告四人均有犯意聯絡及行為分擔，為共同正犯，
    又渠等先後多次犯行，時間緊接，犯罪構成要件相同，顯係基於概括犯意為之，
    應論以連續犯一罪，並加重其刑。公訴意旨另認被告所為尚涉有聚眾賭博之罪嫌
    云云，惟按犯刑法第二百六十八條後段之聚眾賭博犯行，須行為人所聚集之多眾
    具有不特定性，且可隨時增加、退出人數，始可謂「聚眾」；訊之被告四人均堅
    決否認有何主動招徠不特定賭客之行為，辯稱係孰識的人來賭或攜伴同來賭等語
    ，經查現場賭客王文正、黃清潭、侯文卿、林建全、廖清欣、鍾錦鳳、曹森桂、
    莊陳月女於警訊中業已陳明係由被告丁○○介紹伊等到場，另賭客林九漳、蔡美
    娟、林瑞珍、鄭阿發、張明鴻、王明吉、林瑞丸則分別於警局供述經人介紹或結
    伴同往等語，依上開賭客之供述，足見其等到場賭博係因與被告孰識，或經由被
    告孰識之人介紹前去，與被告之關係顯非不特定之多眾，此部份被告所辯應可採
    信，此外無何證據足資證明被告有招徠不特定賭客之行為，所訴聚眾賭博犯行，
    應屬不能證明，惟公訴人認此犯行與前揭提供賭博場所論罪部分，有方法結果之
    牽連關係，爰不另為無罪之諭知，附予敘明。分別審酌被告等人素行、犯罪動機
    、手段、犯罪主從關係，對公共秩序、善良風俗所生損害程度，暨犯後之態度等
    一切情狀，各量處如主文所示之刑，並分別諭知易科罰金之折算標準，以資懲戒
    。扣案丁○○所有之麻將牌四十張（筒仔牌三十六張、白板牌四張）、骰子四十
    粒、賭客寄放現金之帳單三張，均屬供犯罪所用之物，另抽頭金六萬四千九百元
    ，為被告犯罪所得之物，分別依刑法第三十八條第一項第二款、第三款之規定宣
    告沒收。
據上論斷，應依刑事訴訟法第二百九十九條第一項前段，刑法第二十八條、第五十六
條、第二百六十八條前段、第四十一條、第三十八條第一項第二款、第三款，罰金罰
鍰提高標準條例第一條前段、第二條判決如主文。
本案經檢察官游鉦添到庭執行職務
中    華    民    國      八十九      年    十一      月    二十一      日
                                      臺灣板橋地方法院刑事第三庭
                                          法  官    陳   財   旺
右正本證明與原本無異。
如不服本判決，應於判決送達後十日內，向本院提出上訴狀。
                                          書記官    張   惠   芳
中    華    民    國      八十九      年    十一      月    二十一      日
附錄本案論罪科刑法條全文：
刑法第二百六十八條
意圖營利，供給賭博場所或聚眾賭博者，處三年以下有期徒刑，得併科三千元以下罰
金。


司法院資訊處製作；財團法人民間司法改革基金會備份。
